臺灣基隆地方法院民事裁定　
109年度聲字第77號
聲  請  人  吳漢萍  
            蕭素華  
代  理  人  顏火炎律師
相  對  人  簡麗虹  
上列當事人間聲請停止執行事件，本院裁定如下：
    主  文
聲請駁回。
聲請程序費用由聲請人負擔。
    理  由
一、按「強制執行程序開始後，除法律另有規定外，不停止執行
    。有回復原狀之聲請，或提起再審或異議之訴，或對於和解
    為繼續審判之請求，或提起宣告調解無效之訴、撤銷調解之
    訴，或對於許可強制執行之裁定提起抗告時，法院因必要情
    形或依聲請定相當並確實之擔保，得為停止強制執行之裁定
    。」強制執行法第18條定有明文，由此可知強制執行程序開
    始後，除法律另有規定外，不停止執行。明示以不停止執行
    為原則。同條第2項所以例外規定得停止執行，係因回復原
    狀等訴訟，如果勝訴確定，債務人或第三人之物已遭執行無
    法回復，為避免債務人或第三人發生難以回復之損害，必於
    認有必要時，始得裁定停止執行。惟強制執行法第18條第2
    項所謂「回復原狀之聲請」，係指依民事訴訟法第164條之
    規定，當事人或代理人，因天災或其他不應歸責於己之事由
    ，遲誤不變期間者，於其原因消滅後十日內，如該不變期間
    少於十日者，於相等之日數內，得聲請回復原狀而言(臺灣
    高等法院84年度抗字第1283號民事裁定意旨參照)。
二、本件聲請意旨略以：
(一)第三人即執行債權人華南商業銀行股份有限公司執臺灣士林
    地方法院107年度司拍字第410號拍賣抵押物民事確定裁定為
    執行名義，聲請臺灣士林地方法院以107年度司執字第65348
    號拍賣抵押物強制執行事件(下稱系爭強制執行事件)強制執
    行相對人即執行債務人簡麗虹所有之不動產。
(二)相對人所有如附表所示之不動產(下稱系爭不動產)於民國10
    9年3月23日進行特別變賣程序後之減價拍賣，為數宗不動產
    合併拍賣。聲請人吳漢萍、蕭素華於上開拍賣期日就系爭不
    動產參與投標，並共同於投標書就678地號、20115建號(含2
    0126建號)、20125建號分別為「新臺幣(下同)1127.6萬元」
    、「99.2萬元」、「16.8萬元」之記載，合計12,436,000元
    ，並繳交保證金2,500,000元，惟因計算錯誤而於總價欄位
    記載「貳仟貳佰肆拾參萬陸仟元」。執行法院以聲請人共同
    出價之總價額22,436,000元高於其他投標人，亦高於拍賣公
    告之最低拍賣總價額12,336,000元，宣告投標總價22,436,0
    00元為最高價及聲請人得標拍定之處分。聲請人雖對109年3
    月23日拍定程序聲明異議，然經臺灣士林地方法院分別於10
    9年3月30日以107年度司執字第65348號民事裁定、109年7月
    16日以109年度執事聲字第52號民事裁定駁回確定。執行法
    院乃於109年8月6日命聲請人於文到7日內繳清尾款19,936,0
    00元。因聲請人未依限到院繳清價款，執行法院遂訂於109
    年10月5日就系爭不動產進行特別減價拍賣程序，由第三人
    游宏裕、游源豪以總價14,223,000元得標拍定，並繳足價金
    在案。
(三)聲請人雖於109年10月29日以撤銷錯誤之意思表示為由提起
    訴訟，經臺灣士林地方法院以109年度重訴字第344號確認買
    賣關係不存在事件(本院按：臺灣士林地方法院於109年11月
    25日以109年度重訴字第344號民事裁定，以原告即本件聲請
    人向無管轄法院起訴為由移送至本院，經本院以109年度重
    訴字第79號受理)受理在案，然系爭強制執行事件並不因而
    停止執行程序。因系爭不動產再拍賣之價金低於原拍賣之價
    金，執行法院乃於109年10月19日以107年度司執字第65348
    號裁定命聲請人補足差額8,213,000元(22,436,000元－14,22
    3,000元)，倘系爭強制執行事件未停止執行，執行法院恐將
    聲請人所繳納之保證金2,500,000元及拍賣差額8,213,000元
    ，共計10,713,000元發放予相對人或債權人，縱使日後聲請
    人獲勝訴判決，亦有相當高之風險無法領回上開金額。為此
    請准裁定系爭強制執行事件，於本院判決確定前停止執行等
    語。
三、經查：(一)聲請人於本院所提起者乃確認系爭不動產買賣契
    約不存在之民事訴訟，顯非出於回復原狀之聲請(民事訴訟
    法第164條)，或提起再審或異議之訴，或對於和解為繼續審
    判之請求，或提起宣告調解無效之訴、撤銷調解之訴，或對
    於許可強制執行之裁定提起抗告等情形，亦非類似回復原狀
    之聲請，而非屬強制執行法第18條所規定之法定停止執行事
    由。(二)此外，聲請人復未指明本件尚有何停止執行之其他
    法律依據。綜上，本件聲請於法無據，礙難准許，應予駁回
    。
四、依強制執行法第30條之1、民事訴訟法第95條、第78條，裁
    定如主文。
中　　華　　民　　國　　109 　年　　12　　月　　30　　日
                  民事庭法　官　徐世禎
以上以上正本係照原本作成
如對本裁定抗告須於裁定送達後十日內向本院提出抗告狀，並繳
納抗告費新臺幣一千元
中　　華　　民　　國　　109 　年　　12　　月　　30　　日
                        書記官  張雅婷
附表：109年度聲字第77號(所有權人：簡麗虹)         編  號   土         地         坐        落     地  目  面    積   權   利   範   圍  縣  市 鄉鎮市區   段 小段   地    號   平方公尺  １ 臺北市 士林區 芝蘭 二 678  3554.84 100000分之1616 

編    號   建   號 基 地 坐 落 ------------ 建 物 門 牌 建築式樣主要建築材料及房屋層數 建物面積（平方公尺）  權利範圍     樓    層    面    積  合                計  （平  方  公  尺）  附屬建物主要建築   材料及用途  １ 20115 臺北市○○區○○段○○段000地號 ------------ 臺北市○○區○○○路000巷00弄00號4樓 5 層鋼筋混凝土造 4 層：55.52 5 層：55.52 屋頂突出物：6.65 夾 層：20.36 合 計：138.05 陽台8.01 露台5.25 1分之1  備   考 含共有部分：20126建號     ２ 20125 臺北市○○區○○段○○段000地號 ------------ 臺北市○○區○○○路000巷00弄00號房屋地下層 5 層 鋼筋混凝土造 地下層：941.43 合  計：941.43    10000分之284